# 土地主动交由政府收储的会计处理

提问人：于呈 时间：2018-07-24 22:32:54
陈老师：您好！感谢百忙之中帮我解答，多谢！ 一、项目背景甲公司整体搬迁至XXX工业园，为盘活存量土地筹集资金用于XXX工业园建设，将位于XXX一宗土地主动交由市政府收储,因土地变性需由甲选择合作方进行竞拍摘牌。二、合作方选择及协议签订情况甲公司选择乙作为合作方进行土地摘牌， 2017 年 6 月，甲公司与乙签订合作协议书，协议约定土地摘牌成交底价，若乙在土地竞拍过程中，最终成交价高于底价部分，甲公司将从市政府获得土地出让金奖励金额的70%返还给乙，乙需向甲开具增值税专用发票。三、土地摘牌情况及土地出让金奖励返还情况 2017 年 12 月，该宗土地挂牌出让，挂牌底价 290 万元/亩，乙最终以 836 万元/亩成功摘牌。
2018 年 4 月，市政府批示，关于本宗地的土地出让金返还政策及奖励金额基本确定，市政府返还甲金额为 45990 万元，甲应返还乙24200 万元。四、咨询的问题 1 、甲获取的奖励金额5.13亿作为政府补助还是资产处置收益？ 2 、甲公司支付乙公司2.1亿款项时，甲公司如何进行帐务处理？

回答人：chenyiwei
如果该地块日后由乙开发，甲从后续开发中不再获取其他经济利益，则甲获取的奖励资金扣除按约定应支付给乙的款项后的差额，均作为对被收储土地的“资产处置损益”处理，不属于政府补助。如果双方合作条款有其他安排，则还需要另外考虑。